【裁判字號】    99,上訴,11
【裁判日期】    990120
【裁判案由】    毒品危害防制條例
【裁判全文】
臺灣高等法院臺南分院刑事判決
上  訴  人
即  被  告  甲○○
上列上訴人即被告因毒品危害防制條例案件，不服臺灣臺南地方
法院98年度訴字第1531號中華民國98年11月18日第一審判決（起
訴案號：臺灣臺南地方法院檢察署98年度毒偵字第2139號），提
起上訴，本院判決如下：
    主      文
上訴駁回。
    事      實
一、甲○○曾因施用毒品案件，經臺灣臺南地方法院以95年度毒
    聲字第649號裁定送勒戒處所觀察、勒戒後，認為有繼續施
    用毒品之傾向，再經臺灣臺南地方法院以95年度毒聲字第77
    3號裁定令入戒治處所施以強制戒治，至民國(下同)96年9月
    12日（起訴書誤載為98年9月12日）釋放，並經臺灣臺南地
    方法院檢察署檢察官於96年9月17日以96年度戒毒偵字第153
    號為不起訴處分。惟甲○○仍未戒除毒癮，復基於施用第一
    級毒品海洛因之犯意，於98年8月26日晚間10時、11時許（
    起訴書誤載為98年8月26日凌晨0時許），在臺南市安平區某
    公園廁所內，以針筒注射方式施用第一級毒品海洛因一次。
    嗣於同日晚間11時40分許，員警於臺南市○○區○○路與樹
    林街口發現甲○○為行方不明毒品戒治人口，乃經甲○○之
    同意將其帶回警局。甲○○於員警尚不知其上開施用第一級
    毒品海洛因犯行前，主動對員警坦承上開犯行，自首而接受
    裁判。嗣員警經甲○○之同意對其採尿送驗，在其尿液中驗
    出嗎啡陽性反應，始查悉上情。
二、案經臺南市警察局第二分局報請臺灣臺南地方法院檢察署檢
    察官偵查起訴。
    理      由
壹、程序方面：
    本件上訴人即被告所犯為死刑、無期徒刑、最輕本刑為三年
    以上有期徒刑以外之罪，被告於本院審理中就被訴事實為有
    罪之陳述，經本院審判長告知簡式審判程序之旨，並聽取公
    訴人、被告之意見後，合議庭認為適宜，依刑事訴訟法第二
    百七十三條之一第一項規定，裁定進行簡式審判程序，則有
    關本件證據調查，不受刑事訴訟法第一百五十九條第一項、
    第一百六十一條之二、第一百六十一條之三、第一百六十三
    條之一及第一百六十四條至第一百七十條規定之限制，先此
    敘明。
貳、實體方面：
一、上開犯罪事實，業據被告甲○○於警詢、原審及本院審理中
    坦承不諱，並有臺南市警察局第二分局偵辦毒品危害防制條
    例案送驗尿液年籍對照表、長榮大學98年9月14日出具之確
    認報告各一份附卷可稽（見警卷第7、8頁），是被告甲○○
    自白核與事實相符，自可採為證據，又被告前因施用毒品案
    件，經強制戒治後，認無繼續強制戒治之必要，於98年9月
    12日釋放，並經臺灣臺南地方法院檢察署檢察官以96年度戒
    毒偵字第153號為不起訴處分確定，有其刑案資料查註紀錄
    表、全國施用毒品案件紀錄表各1份在卷可參，足認被告於
    強制戒治執行完畢釋放後，5年內再犯本件施用毒品之罪，
    自應依法論處，是本件被告罪證明確，犯行堪以認定。
二、核被告甲○○所為，係犯毒品危害防制條例第10條第1項之
    施用第一級毒品罪。又被告係於員警尚不知其98年8月26日
    晚間10時、11時許所為施用第一級毒品海洛因犯行前，主動
    對員警坦承上開犯行，自首而接受裁判，此業據員警於被告
    之警詢筆錄中載明，爰依刑法第62條前段之規定減輕其刑。
三、因而原審適用毒品危害防制條例第10條第1項，刑法第11 條
    前段、第62條前段、第41條第1項前段之規定，並審酌毒品
    戕害身心，而被告前因施用毒品經送觀察、勒戒、強制戒治
    後，猶不思戒絕革除惡習，再次施用毒品，顯未因前所受觀
    察、勒戒、強制戒治之執行而記取教訓，惟其施用毒品所生
    危害，實以自戕身心健康為主，對於他人生命、身體、財產
    等法益，尚無明顯而重大之實害，兼衡其犯罪後坦承犯行，
    以及被告自97年9月1日起，即在國立成功大學醫學院附設醫
    院接受美沙東替代療法，有該院出具之診斷證明書在卷可按
    （見原審卷第22頁）等一切情狀，量處有期徒刑伍月，並諭
    知如易科罰金，以新臺幣壹仟元折算壹日之標準。本院經核
    其認事用法，均無不當，量刑亦稱妥適。被告上訴意旨，認
    原審量刑過重云云，為無理由，應予駁回。
據上論結，應依刑事訴訟法第368條，判決如主文。
本案經檢察官李傳來到庭執行職務。
中    華    民    國    99    年    1     月    20    日
                  刑事第五庭    審判長法  官  楊明章
                                      法  官  戴勝利
                                      法  官  顏基典
以上正本證明與原本無異。
如不服本判決應於收受送達後10日內向本院提出上訴書狀，其未
敘述上訴理由者，並得於提起上訴後10日內向本院補提理由書（
均須按他造當事人之人數附繕本）「切勿逕送上級法院」。
                                      書記官  呂嘉文
中    華    民    國    99    年    1     月    20    日
【附錄】本判決論罪科刑法條：
毒品危害防制條例第10條第1項：
施用第一級毒品者，處 6 月以上 5 年以下有期徒刑。

司法院資訊處製作；財團法人民間司法改革基金會備份。
